臺灣新竹地方法院刑事判決　　　　　　100年度簡上字第118號
上　訴　人　臺灣新竹地方法院檢察署檢察官
被　　　告　林玉梅
上列被告因傷害案件，檢察官不服本院竹北簡易庭100年度竹北
簡字第245號中華民國100年6月17日第一審簡易判決（聲請簡易
判決處刑案號：100年度偵字第3240號），提起上訴，本院管轄
第二審之合議庭判決如下：
    主  文
上訴駁回。
林玉梅緩刑貳年，緩刑期間付保護管束，並應於判決確定後壹年
內向指定之政府機關、政府機構、行政法人、社區或其他符合公
益目的之機構或團體，提供肆拾小時之義務勞務。
    事  實
一、林玉梅與黃淑子於民國100年2月間，均任職於新竹縣新豐鄉
    ○○街40巷35弄66號「晶鑽飲食店」擔任服務生，係同事關
    係。100年2月26日晚上11時13分許，在上開飲食店休息室內
    ，林玉梅因不滿黃淑子欲關閉其正在觀賞中之電視機，林玉
    梅竟基於傷害人身體之犯意，徒手以拳頭毆打黃淑子臉部及
    胸部，致黃淑子受有左耳鼓膜破裂、臉、頸及頭皮磨損擦傷
    、輕度傳導性聽力障礙之傷害。
二、案經黃淑子訴由新竹縣警察局竹北分局報請臺灣新竹地方法
    院檢察署檢察官偵查後聲請簡易判決處刑。
    理  由
壹、程序部分：
    按被告以外之人於審判外之言詞或書面陳述，除法律有規定
    者外，不得作為證據，刑事訴訟法第159條固定有明文，惟
    被告以外之人於審判外之陳述，雖不符同法第159條之1至之
    4規定，而經當事人於審判程序同意作為證據，法院審酌該
    言詞陳述或書面陳述作成時之情況，認為適當者，亦得為證
    據。又當事人、代理人或辯護人於法院調查證據時，知有第
    159條第1項不得為證據之情形，而未於言詞辯論終結前聲明
    異議者，視為有前項之同意，此亦據同法第159條之5規定明
    確。查本案所引用之證據資料（詳後引證據），其中傳聞證
    據部分，縱無刑事訴訟法第159條之1至第159條之4或其他規
    定之傳聞證據例外情形，亦因被告及檢察官或同意可作為證
    據使用，或未聲明異議，依刑事訴訟法第159條之5第1項、
    第2項之規定，本院審酌該證據作成之情況，並無不當，故
    其等於審判外之陳述，自得作為本案之證據。又按本案認定
    事實所引用之文書證據、物證等證據，並無證據證明係公務
    員違背法定程序所取得，亦無刑事訴訟法第159條之4之顯有
    不可信之情況與不得作為證據之情形，本院斟酌本案卷內之
    證據並非非法取得，亦無證明力明顯過低之情形，且經本院
    於審判期日依法進行證據之調查、辯論，被告於訴訟上之程
    序權，已受保障，前揭各該證據，均得採為證據，先予敘明
    。
貳、實體部分：
一、訊據被告林玉梅就其於事實欄一所載之時間、地點，徒手毆
    打告訴人黃淑子臉部及胸部之事實，於警詢、偵查中及本院
    行準備程序、審理時均坦承不諱（見偵查卷第6、32頁，簡
    上卷第19、35頁），核與證人即告訴人黃淑子於警詢、偵查
    中及本院訊問時指訴遭被告毆打之情節大致相符（見偵查卷
    第9、32頁，竹北簡字第245號卷第12頁），並經證人洪惠卿
    於警詢時證述綦詳（見偵查卷第12頁），復有長庚醫療財團
    法人林口長庚紀念醫院診斷證明書、監視器翻拍照片、澄清
    綜合醫院診斷證明書等附卷可稽（見偵查卷第14至19、33頁
    ，竹北簡字第245號卷第12-1頁），被告自白應與事實相符
    ，足堪作為對其不利之認定。綜上，本件事證明確，被告傷
    害犯行堪以認定，應予依法論科。
二、核被告林玉梅所為，係犯刑法第277條第1項之傷害罪。原審
    以被告上開犯行明確，依刑事訴訟法第449條第1項前段、第
    3項、第454條第2項，刑法第277條第1項（原簡易判決贅載
    前段）、第41條第1項前段，刑法施行法第1條之1之規定，
    量刑上並審酌被告僅因不滿告訴人欲關閉其正在觀賞中之電
    視機，不思以理性方式解決，即徒手毆打告訴人，侵害告訴
    人之身體法益，造成告訴人左耳鼓膜裂等傷害，所為實不足
    取，兼衡其高中肄業之智識程度、生活狀況、犯罪後態度，
    且迄未與告訴人達成和解、取得告訴人之原諒等一切情狀，
    判處有期徒刑2月，並諭知易科罰金之折算標準，核其認事
    用法均無不合，量刑亦屬妥適，應予維持。檢察官固據告訴
    人之請求提起上訴，理由略謂：被告林玉梅收入甚豐，名下
    亦有不動產，犯後卻毫無悔意，彼此間並無仇恨，竟出手如
    此之重，致使告訴人在家休養1個月都未出門，且胸口疼痛
    、無法彎腰，原審僅量處被告有期徒刑2月，實屬過輕等語
    。按量刑之輕重，係事實審法院得依職權自由裁量之事項，
    茍已斟酌刑法第57條各款所列情狀而未逾越法定刑度，則不
    得遽指為違法；又刑罰之量定屬法院自由裁量之職權行使，
    但仍應審酌刑法第57條所列各款事由及一切情狀，為酌量輕
    重之標準，並非漫無限制，在同一犯罪事實與情節，如別無
    其他加重或減輕之原因，下級法院量定之刑，亦無過重或失
    輕之不當情形，則上級法院對於下級法院之職權行使，原則
    上應予尊重（最高法院72年臺上字第6696號判例、85年度臺
    上字第2446號判決意旨參照）。由上可知法律固賦予法官自
    由裁量權，但此項裁量權之行使，並非得以任意或自由為之
    ，仍應受一般法律原則之拘束，必須符合法律授權之目的，
    並受法律秩序之理念、法律感情及慣例所規範，法官量刑權
    雖係受法律拘束之裁量原則，但其內涵仍將因各法官之理念
    、價值觀、法學教育背景之不同而異，是以自由裁量之界限
    仍難有客觀之解答，端賴法官於個案審判時，依個案事由加
    以審酌，若無裁量濫用情事，難謂有不當之處。而原審就被
    告本次犯行，量處有期徒刑2月，並諭知易科罰金之折算標
    準，並未逾越上開法律規定之範圍，亦無濫用權限之情事，
    尚難謂有何違法可言，是其上訴難認為有理由，應予駁回。
三、末查，被告前未曾因故意犯罪受有期徒刑以上刑之宣告，此
    有臺灣高等法院被告前案紀錄表及台灣新竹地方法院檢察署
    刑案資料查註紀錄表各1份存卷可查，其因一時失慮致罹刑
    典，且已與告訴人達成和解，此有本院100年度竹調字第289
    號調解筆錄1份在卷為憑（見簡上卷第26頁），並按期給付
    款項，有郵政國內匯款執據1紙在卷供參（見簡上卷第39頁
    ），告訴人亦於本院審理時表示：和解就算了，沒有怪被告
    的意思，希望法院給予被告自新、緩刑的機會，伊不再追究
    等語（見簡上卷第37頁反面），經此偵審程序之教訓後，應
    能知所警惕，而無再犯之虞，本院因認對其所宣告之刑以暫
    不執行為當，爰併予宣告緩刑2年，促其戒慎，以啟自新。
    另因被告從事服務業，在待人接物之應對進退上理應知所分
    際，與同事因瑣事而互生齟齬時，不思以理性和平之方式解
    決，率爾出手毆打告訴人，漠視他人身體法益至鉅，足認其
    自制力欠佳，情緒管理能力不足，守法觀念有待加強，為使
    其習得正確之法律概念，並時刻記取傷害他人身體係不法之
    行為，有加強知曉尊重法治，及為期被告於服務社會中得導
    正其偏差行為與觀念，爰依刑法第74條第2項第5款之規定，
    諭知被告應於判決確定後1年內向指定之政府機關、政府機
    構、行政法人、社區或其他符合公益目的之機構或團體提供
    40小時之義務勞務，並依刑法第93條第1項第2款之規定，諭
    知緩刑期間付保護管束，期能使被告於義務勞務過程及保護
    管束期間，確切明瞭其行為之不當，並培養正確法治觀念，
    相信如此當較僅給予被告罰金、或處以拘役、6個月以下有
    期徒刑而得易科罰金甚或拘束其身體自由之刑罰，更能達到
    法律制定之目的。至於被告究應向何政府機關、政府機構、
    行政法人、社區或其他符合公益目的之機構或團體提供義務
    勞務，屬執行之問題，應由執行檢察官斟酌全案情節及各政
    府機關、政府機構、行政法人、社區或其他符合公益目的之
    機構或團體之需求，妥為指定。再者，倘被告於本案期間，
    違反上開所定負擔情節重大，足認原宣告之緩刑難收其預期
    效果，而有執行刑罰之必要，依刑法第75條之1第1項第4款
    規定，得撤銷其緩刑之宣告，併此敘明。
據上論斷，依刑事訴訟法第455之1第1項、第3項、第368條，刑
法第74條第1項第1款、第2項第5款、第93條第1項第2款，判決如
主文。
本案經檢察官黃柏翔到庭執行職務。
中    華    民    國   100    年    10    月    28    日
                    刑事第六庭審判長法    官  馮俊郎
                                    法    官  王子謙
                                    法    官  蔡欣怡
以上正本證明與原本無異。
不得上訴
中    華    民    國   100    年    10    月    28    日
                                    書 記 官  廖宜君